臺灣臺中地方法院民事判決
111年度訴字第2047號
原      告  合作金庫商業銀行股份有限公司

法定代理人  雷仲達  
訴訟代理人  劉永隆  


被      告  蔡宗和  


上列當事人間請求返還借款事件，本院於111年9月12日言詞辯論
終結，判決如下：
    主    文
被告應給付原告如附表所示之本息及違約金。
訴訟費用由被告負擔。
    事實及理由
一、原告主張：被告前於民國110年9月30日，向原告借款新臺幣
    （下同）90萬元，約定按月本息平均攤還，借款期間自110
    年9月30日至116年9月30日，利息就110年9月30日起至116年
    9月30日止，按中華郵政股份有限公司2年期存款額度未達50
    0萬元定期儲金機動利率0.575%浮動計息（現為1.42%）；嗣
    後隨該公司2年期存款額度未達500萬元定期儲金機動利率變
    動而調整，並自調整日起按調整後之年利率計算之，倘未按
    期攤還本息時，其逾期在6個月内者，按上開利率10%，逾期
    超過6個月部分，按上開利率20%計付違約金。詎被告自111
    年3月30日即未依約清償本息，依兩造簽立之借款契約（下
    稱系爭借款契約）之其他約定事項第3條第1項第1款之約定
    「任何一宗債務不依約清償或攤還本金時」，全部借款即視
    為到期，應全數清償。經查，被告尚積欠原告如附表所示之
    本息及違約金未清償，迭經催討無效，依約已喪失期限利益
    自應清償全部積欠，爰依系爭借款契約之約定，提起本件訴
    訟，請求被告如數清償等語。並聲明：如主文第1項所示。
二、被告則以：本件為青創貸款，我確有向原告借款，故原告之
    請求為有理由，我認諾等語。
三、得心證之理由：按當事人於言詞辯論時為訴訟標的之捨棄或
    認諾者，應本於其捨棄或認諾為該當事人敗訴之判決，民事
    訴訟法第384條定有明文。經查，本件原告主張之事實，業
    據其所提出系爭借款契約、被告之放款相關貸放及保證資料
    查詢單、催告函及郵局回執聯影本等件為證（見本院卷第13
    頁至第23頁），且本件被告亦有同意原告之請求而為認諾之
    表示（見本院卷第44頁），則依前開規定及說明，本院自應
    為被告敗訴之判決。
四、從而，原告依系爭借款契約之約定，請求被告給付如主文第
    1項所示之本息及違約金，為有理由，應予准許。又本判決
    係本於被告認諾而為其敗訴判決，依民事訴訟法第389條第1
    項第1款規定，應依職權宣告假執行。
五、訴訟費用負擔之依據：民事訴訟法第78條。
中　　華　　民　　國　　111 　年　　9 　　月　　26　　日
                  民事第三庭  法  官  李婉玉
以上正本係照原本作成。
如對本判決上訴，須於判決送達後20日內向本院提起上訴狀；如
委任律師提起上訴，應一併繳納上訴審裁判費。　　　　　　　
中　　華　　民　　國　　111 　年　　9 　　月　　27　　日
                              書記官  蔡昀潔
附表：（時間：民國；幣別：新臺幣）　　　
編號 原借款金額 積欠本金 利息計算期間及利率 違約金期間及違約金年利率     01     90萬元     826,050元 ⑴其中39,543元，自111年6月30日起至清償日止，按年息1.795%計算之利息。 自111年7月31日起至清償日止，逾期在6個月以內者，按左列利率10%；逾期超過6個月者，按左列利率20%計算之違約金。    ⑵其中786,507元，自111年3月30日起至清償日止，按年息1.67%計算之利息。 自111年5月1日起至清償日止，逾期在6個月以內者，按左列利率10%；逾期超過6個月者，按左列利率20%計算之違約金。